臺灣澎湖地方法院刑事判決　　　　　　　99年度簡上字第21號
上　訴　人　胡佛扶
即　被　告
上列上訴人即被告因公共危險案件，不服本院馬公簡易庭99 年
度馬簡字第153號第一審判決（聲請簡易判決處刑書案號：99年
度偵字第574號），提起上訴，本院合議庭為第二審判決如下：
    主    文
上訴駁回。
胡佛扶緩刑貳年。
    事  實
一、胡佛扶為澎湖縣馬公市案山里96之23號「澎興造船廠」之負
    責人，對該造船廠負有管理責任。鄭長艦為「金東洋貳號」
    遊樂船之股東，鄭長艦自民國94年10月起，即以每月新台幣
    （下同）3000元之代價，將該船於「澎興造船廠」上架，被
    告並同意自98年2月起每月上架保管費降為2500元。被告明
    知廠區內易燃物品眾多，應嚴禁煙火，並注意隨時保持廠區
    環境清潔，且能注意而未注意，乃任由使用該造船廠之工人
    將木料、紙板、玻璃纖維、垃圾等易燃物堆放於「金東洋貳
    號」船體下方西側。嗣於99年5月9日晚間11時8分許，因不
    詳人士遺留煙蒂或其他微火源引燃「金東洋貳號」船體下方
    西側易燃雜物，進而延燒至「金東洋貳號」船體，造成「金
    東洋貳號」船體左舷船身、窗戶、座椅焦黑變形，不堪使用
    ，致生公共危險。
二、案經澎湖縣政府警察局馬公分局報請臺灣澎湖地方法院檢察
    署檢察官聲請簡易判決處刑。
    理  由
壹、證據能力部分：
    按「被告以外之人於審判外之陳述，雖不符前四條之規定，
    而經當事人於審判程序同意作為證據，法院審酌該言詞陳述
    或書面陳述作成時之情況，認為適當者，亦得為證據。當事
    人、代理人或辯護人於法院調查證據時，知有第159 條第1
    項不得為證據之情形，而未於言詞辯論終結前聲明異議者，
    視為有前項之同意」，刑事訴訟法第159 條之5 定有明文。
    又當事人、代理人或辯護人於調查證據時，知有本法第159
    條之5 第1 項不得為證據之情形，卻表示「對於證據調查無
    異議」、「沒有意見」等意思，而未於言詞辯論終結前聲明
    異議者，應視為已有將該等傳聞證據採為證據之同意（參見
    該條之立法理由）。本件檢察官及上訴人即被告於本院準備
    程序，就本判決所引用各項證據（含傳聞證據、非傳聞證據
    及符合法定傳聞法則例外之證據）之證據能力，均表示無意
    見（參第27頁），且於本院言詞辯論終結前，檢察官及上訴
    人即被告對於卷附具有傳聞證據性質之證據，既均已知其情
    ，均未聲明異議，本院認該具有傳聞證據性質之證據，並無
    任何違法取證之不適當情形，以之作為證據使用係屬適當，
    自得採為認定被告犯罪事實之證據。
貳、實體部分：
一、被告上訴意旨略以：1. 被告經營造船廠係小本生意，收入
    不佳，又其患有心臟病，原判決實非其所能負擔。2. 該火
    災為他力引起，並非其所能掌控，其自身亦為受害者。3.
    系爭「金東洋貳號」船主鄭長艦所繳納之費用為滯架費，而
    非保管費，被告僅收取微薄租金，不應責令其負擔過大之風
    險。因而指摘原審判決不當，提起上訴。
二、經查，依據澎湖縣消防局所出具之火災原因調查鑑定書，本
    案失火之原因係因遺留煙蒂等微火源引燃「金東洋貳號」船
    體下方所堆積之垃圾、紙箱及雜物，而被告胡佛扶既身為「
    澎興造船廠」之負責人，對該造船廠區環境清潔維護並應嚴
    禁煙火，自負有管理責任，以避免火源引燃廠內易燃物而發
    生火災，且無不能注意之事由，其疏未注意而縱令工人於「
    金東洋貳號」船體下方堆積垃圾、紙箱等易燃物，進而引發
    火災致生公共危險，職是被告對於本件火災難認無過失，且
    其過失行為與本件火災之發生有相當因果關係，並因而燒燬
    他人船隻，致生公共危險，自應負失火罪責。至於被告是否
    負有保管船隻責任，與其未盡防止義務因而釀成火災之過失
    責任無關，被告以租金微薄不應負擔過多風險，及所收取之
    費用為滯架費而非保管費云云置辯，均不影響其失火責任之
    成立。原審斟酌上情，因之適用刑法第175條第3項、第41條
    第1項前段，量處被告拘役30日，並諭知以新台幣（下同）
    1000元折算1日之易科罰金折算標準，認事用法均無不當，
    量刑亦屬適切，上訴意旨指摘原判決不當，請求撤銷原判決
    ，為無理由，應予駁回。
三、然查被告前未曾因故意犯罪受有期徒刑以上刑之宣告，有臺
    灣高等法院被告前案紀錄表在卷可稽，其因一時失慮，致罹
    本件犯行，本院認被告經此偵、審程序之教訓後，當知所警
    惕而無再犯之虞，且被告因本案尚須負擔高額賠償（詳本院
    99年度簡上附民字第3號判決），是上開所宣告之刑，以暫
    不執行為適當，爰併予宣告緩刑2年，以啟自新。
據上論斷，應依刑事訴訟法第455條之1第1項、第3項、第368條
，刑法第74條第1項第1款，判決如主文。
本案經檢察官吳巡龍到庭執行職務。
中    華    民    國  100    年    6    月    21    日
                  刑事庭  審判長法  官  管安露
                                法  官  陳順輝
                                法  官  李宛玲
以上正本證明與原本無異。
本判決不得再上訴。
中    華    民    國  100    年    6    月    21    日
                                書記官  林德盛